臺灣高等法院臺南分院刑事判決　　　　　　　 九十一年度上訴字第九一九號　 Ｃ
　　　上　訴　人　臺灣臺南地方法院檢察署檢察官
　　　被　　　告　甲　○　○
右上訴人因被告違反毒品危害防制條例案件，不服臺灣臺南地方法院九十一年度訴字
第一九六號中華民國九十一年六月十三日第一審判決（起訴案號：臺灣臺南地方法院
檢察署九十一年度毒偵字第六九號），提起上訴，本院判決如左：
      主      文
原判決撤銷。
甲○○連續轉讓第一級毒品，處有期徒刑貳年。
      事      實
一、甲○○基於概括犯意，自民國（下同）九十年九月間起至同年十一月間止，連續
    在台南縣永康市○○路一五二巷三十號伊與其女友乙○○（另案由台灣台南地方
    法院檢察署檢察官偵辦）同居處，無償轉讓第一級毒品海洛因供乙○○施用（以
    注射針筒注射之方式施用）約有十次，每次轉讓之數量可注射一次施用。嗣於九
    十年十一月二十八日十三時十五分許，在上址為警查獲，始查悉上情。
二、案經臺南縣警察局麻豆分局移送臺灣臺南地方法院檢察署檢察官偵查起訴。
      理      由
一、訊據被告甲○○於本院調查中堅決否認有轉讓第一級毒品之犯行，並辯稱：伊與
    乙○○係同居女友關係，渠等均係一同向綽號「大胖子」之人購買毒品，買回來
    後一起施用，伊並未轉讓第一級毒品予乙○○施用云云。經查：
  (一)被告甲○○涉有轉讓第一級毒品之犯行，業據證人乙○○於警訊中證稱「是我男
    朋友甲○○供我注射海洛因毒品的」「甲○○拿給我多少次我不記得」等語（見
    九十年十二月二十八日警訊筆錄），又於偵查中證稱「問（你施用海洛因那來的
    ）答：我跟他（指甲○○）要，他就給我。問（他給妳幾次，何時開始，每次給
    多少）答：約十次左右，九十年九月開始，開始一點點，後來較多」等語（見偵
    查卷第九～十頁），此外並據被告於警訊中供稱「因為我跟乙○○同時染上注射
    海洛因毒品，因同居在一起也沒有分彼此，所以有毒品都會共同使用」等語（見
    九十年十二月三十一日警訊筆錄），又於偵查中供稱「問（你有提供給她施用）
    答：一、二次，後來她有小孩我就不讓她用」等語（見偵查卷第十頁），因而依
    被告甲○○及證人乙○○於警訊及偵查中之證述以觀，足見被告確有提供第一級
    毒品海洛因給其同居人乙○○施用無誤，雖乙○○嗣後於本院審理中翻異前供稱
    被告未提供第一級毒品給伊施用，係二人共同購買吸食云云及被告甲○○亦否認
    有提供毒品給乙○○施用，並附和乙○○之上開證述云云，應係事後迴護及飾卸
    之詞，均不足採信。
  (二)又證人乙○○與被告甲○○同居期間並無工作，平常零用錢及經濟來源均靠被告
    供給，乙○○何有金錢購買價錢昂貴之海洛因？況男女同居期間，若女方無工作
    ，女方之吃住及其他費用均係由男方供給，此乃一般之常情，又乙○○雖於本院
    調查中證稱其母曾拿二千元給伊二次云云（見九十一年八月十九日訊問筆錄），
    惟此乃乙○○之母給其稀少之零用費用，亦無法證明被告確未供給乙○○海洛因
    之有利證據。
  (三)又證人乙○○經採尿送驗，亦呈嗎啡陽性反應，並有台南縣衛生局尿液檢驗成績
    書卷可稽，更足證被告所提供給乙○○施用之物為第一級毒品無誤。雖被告於偵
    查中僅坦承提供一、二次第一級毒品海洛因給乙○○施用，惟乙○○於偵查中證
    稱被告共提供海洛因約有十次左右，而依常情而論，被告之供述均會避重就輕，
    本院認應以證人乙○○之證述為正確，即被告轉讓第一級毒品給乙○○應係十次
    ，又證人乙○○於本院調查中坦承自九十年九月至十一月間這段時間有和甲○○
    共同吸食毒品，亦足證被告轉讓第一級毒品給乙○○之時間應係在九十年九月間
    起至九十年十一月間止，併此明。
  (四)綜上所述，被告有轉讓第一級毒品之犯行已彰彰明甚，其所辯純係飾卸之詞，不
    足採信，其罪證明確，犯行堪以認定。
二、查海洛因屬第一級毒品，被告甲○○無償轉讓第一級毒品給乙○○施用，核被告
    所為，係犯毒品危害防制條例第八條第一項之轉讓第一級毒品罪，被告所為數行
    為，時間緊接，所犯罪名相同，顯係出於概括之犯意為之，為連續犯，爰依刑法
    第五十六條之規定以一罪論，並加重其刑。原審法院未詳細調查，並詳為勾稽全
    案證據調查所得加以審究，即為被告無罪判決諭知，容有未洽，公訴人上訴意旨
    亦執此指摘原判決諭知被告無罪不當，為有理由，自應由本院將原判決撤銷改判
    。爰審酌被告犯罪之動機、目的、手段，犯罪時所受之刺激及其品性、生活狀況
    、智識程度、犯罪所生之損害，及犯罪後態度等一切情狀，量處如主文第二項所
    示之刑，以資懲儆。
三、被告經合法傳喚無正當理由未到庭，爰不待其陳述逕行判決。
據上論斷，應依刑事訴訟法第三百六十九條第一項前段、第三百六十四條、第二百九
十九條第一項前段、第三百七十一條，毒品危害防制條例第八條第一項、刑法第十一
條前段、第五十六條，判決如主文。
本案經檢察官楊治宇到庭執行職務。
中    華    民    國      九十一      年      九      月      十一      日
                                  臺灣高等法院臺南分院刑事第六庭
                                      審判長法官  楊    明    章
                                            法官  戴    勝    利
                                            法官  顏    基    典
右正本證明與原本無異。
如不服本判決，應於判決送達後十日內向本院提出上訴狀，其未敘述理由者並應於提
出上訴狀後十日內向本院補提理由書（應附繕本)。
                                      法院書記官  呂    嘉    文
中    華    民    國      九十一      年      九      月      十二      日
附錄法條：
毒品危害防制條例第八條第一項：轉讓第一級毒品者，處一年以上七年以下有期徒刑
                              ，得併科新台幣一百萬元以下罰金。
